# 图书是低价出售还是以报废进行处理?陈版主

提问人：我爱新视野 时间：2010-08-02 17:58:11
我企业为出版企业，图书更新快，企业生产出的产成品因市场变化而发生的呆滞无法销售，经公司相关部门批准后进行报废， 请问： 1 、这种情况造成的损失，是否属于所得税非常损失的范围？ 2 、根据增值税暂行条例，此损失是否属于非正常损失，是否需要做增值税进项税转出？ 3 、若报废需要做增值税进项税转出，那企业将图书以废纸的价格进行出售，这时企业计提销项税，企业不就少交税吗？这种操作在实务中可行？

回答人：chenyiwei
所得税中没有“非常损失”的概念，只有“自行计算扣除的资产损失”和“须经税务机关审批后才能扣除的资产损失”（国税发[2009]88号）。根据该条规定，存货正常损耗属于可自行计算扣除的资产损失。但企业发生的资产损失，凡无法准确辨别是否属于自行计算扣除的资产损失，可向税务机关提出审批申请。 对于增值税，非正常损失是指因管理不善造成被盗、丢失、霉烂变质的损失。但你所说的损失实际上并未发生实物损失，而是价值减损，似乎无需进行进项税额转出。

回答人：chenyiwei
回复 藤椅 我爱新视野 的帖子不是很清楚这样操作的具体背景,可能当地税务机关的要求所致。

回答人：chenyiwei
回复 地板 我爱新视野 的帖子增值税方面的问题，看来似乎需要进项转出的风险不大（尤其是如果此类损失每年都有发生，且金额或比例比较稳定的情况下）。所得税是否需要报批，可与主管税务机关沟通确认。